# 陈版，溢价增资取得控制权后怎样合并？

提问人：azhi 时间：2013-06-28 09:41:19
A对B溢价增资，取得B公司控制权，A、B之前不受同一方控制。这种应该属于非同一控制下的企业合并是吧？是不是合并时也要将B公司的账面价值调整成公允价值？B公司评估时取的是收益法评估值，如何调整？ 如：B公司净资产账面价值 500 （实收资本 300 ），收益法评估值 600 ，A增资 900 ，其中， 450 计入实收资本， 450 计入资本公积。这种情况下，合并时怎么处理？

回答人：chenyiwei
回复 azhi 的帖子
既然是非同一控制下合并，则B原有的各项资产、负债需调整为按公允价值计量。由于你提供的信息不完整，所以不能准确测算应确认的商誉金额，但可以按照以下思路推导：
1 、本案例采用增资扩股的方式实现合并，支付的增资款 900 中，按增资扩股后的股权比例计算，有 40 ％归属于B的原股东，所以合并成本＝ 900 40%=360 。 2 、通过本次合并， A 获得了 B 原有的可辨认净资产的 60 ％份额。 3 、应确认的商誉＝ 360 － B 公司增资前原有可辨认净资产公允价值60%。

提问人：zhangxuejun 时间：2014-04-02 21:38:22
陈老师，那我增资导致子公司所形成的资本溢价 450 ，在我合并的时候需要按比例还原么？如果还原那披露是放在资本溢价里面还是在其他项披露？@chenyiwei

回答人：chenyiwei
按照增资后的净资产、股权比例计算增资后享有的净资产份额。由此导致的净资产增量按增资后股权比例由新老股东分享。但合并报表层面，作为内部交易抵销处理。